【裁判字號】    97,聲,556
【裁判日期】    970314
【裁判案由】    停止執行
【裁判全文】
臺灣臺中地方法院民事裁定               97年度聲字第556號
聲  請  人  甲○○
相  對  人  乙○○
                        號
上列當事人間聲請停止執行事件，本院裁定如下：
    主    文
聲請人供擔保新臺幣壹拾柒萬肆仟捌佰玖拾柒元後，臺灣彰化地
方法院九十七年執字第二二０六號執行事件之強制執行程序，於
本院九十七年度訴字第三九八號事件判決確定、和解或撤回起訴
前應暫予停止。
    理    由
一、按「有回復原狀之聲請，或提起再審或異議之訴，或對於和
    解為繼續審判之請求，或提起宣告調解無效之訴、撤銷調解
    之訴，或對於許可強制執行之裁定提起抗告時，法院因必要
    情形或依聲請定相當並確實之擔保，得為停止強制執行之裁
    定」，強制執行法第18條第2項定有明文；又抵押權人聲請
    拍賣抵押物，經法院為許可強制執行之裁定而據以聲請強制
    執行，抵押人對該裁定提起抗告或依同法第14條提起異議之
    訴時，法院得依同法第18條第2項為停止強制執行之裁定，
    抵押人如以該裁定成立前實體上之事由主張該裁定不得為執
    行名義而提起訴訟時，其情形較裁定程序為重，依「舉輕明
    重」之法理，並兼顧抵押人之利益，則抵押人自得依強制執
    行法第18條第2項規定聲請為停止強制執行之裁定（大法官
    會議釋字第182號解釋理由書參照）。另法院依前揭規定及
    大法官會議解釋意旨，裁定准許停止強制執行時，命聲請人
    提供之擔保，係備供債權人因停止執行所受損害之賠償，其
    數額應依標的物停止執行後，債權人未能即時受償或利用該
    標的物所受之損害額，或其另供擔保強制執行所受之損害額
    定之，非以標的物之價值或其債權額為依據（最高法院87年
    度台抗字第529號民事裁定要旨參照）。
二、聲請意旨略以：坐落彰化縣田中鎮○○○段315-14地號土地
    ，及坐落同段109建號即門牌號碼彰化縣田中鎮○路路街21
    號建物（下稱系爭房地）為聲請人所有，詎相對人以聲請人
    積欠其貨款之抵押債權新台幣 (下同)807,216 元為由，以
    臺灣彰化地方法院96年度拍字第434號拍賣抵押物裁定為執
    行名義，聲請彰化地院以97年度執字第2206號強制執行事件
    ，而對系爭房地實施強制執行中，惟因聲請人與相對人間並
    無前揭貨款債務關係存在，為此聲請人已向彰化地院提起確
    認抵押債權不存在之訴，並經彰化地院以97年度訴字第21號
    受理中 (嗣經彰化地院移轉管轄，經本院以97年度訴字第
    398 號受理中)，因判決尚未確定，倘不停止執行系爭執行
    事件，聲請人將受難以回復之損害。為此，願供擔保請准宣
    告停止執行等語。
三、經查，聲請人以其向法院提起確認抵押債權不存在之訴，並
    有勝訴之望為由，聲請裁定停止彰化地院97年度執字第2206
    號強制執行程序，業據本院調閱本院97年度訴字第398號卷
    宗查明屬實，並有聲請人提出之彰化地院執行處查封通知影
    本1件在卷可稽，經核合於前述規定，因認聲請人所為停止
    執行之聲請，於法尚無不合。
四、至於聲請人應提供之擔保金方面，因本件相對人係以彰化地
    院96年度拍字第434號拍賣抵押物裁定為執行名義，且相對
    人以807,216元之貨款債權為抵押債權額，而聲請本院執行
    處查封聲請人所有之系爭房地。本院審酌相對人因停止執行
    ，未能即時就其主張對聲請人享有之807,216元債權，經由
    拍賣前揭不動產受償，可能因無法運用該筆資金而發生相當
    於利息之損失，認該項損失之利率，以民法法定利率即週年
    利率5%計算較為客觀，且不受利率波動之影響，應屬核算相
    對人因停止執行所受損害之最妥適標準。又再參酌本案訴訟
    之標的價額的金額逾民事訴訟法第466條所定數額，屬得上
    訴第三審事件，至三審終結，其期間推定為4年4個月（參照
    各級法院辦案期限實施要點第2條規定民事通常程序第一審
    審判案件期限1年4個月、民事第二審審判案件期限2年、民
    事第三審審判案件期限1年），本院綜合上情，認為聲請人
    所應供之擔保金額，以174,897元為適當（計算式為：807,
    216元×5%× (4＋4/12)=174,897元），本院認聲請人應供
    擔保之擔保金額以上開數額為適當，爰裁定如主文所示。
五、依強制執行法第18條第2項裁定如主文。
中    華    民    國    97    年    3    月     14    日
                  民事第一庭    法  官  陳學德
正本係照原本作成。
如不服本裁定應於送達後10日內向本院提出抗告狀，並繳納抗告
費新臺幣1,000元。
中    華    民    國    97    年    3    月     14    日
                                書記官  何惠文


司法院資訊處製作；財團法人民間司法改革基金會備份。
